臺灣臺北地方法院刑事判決
111年度審簡上字第107號
上  訴  人  臺灣臺北地方檢察署檢察官
被      告  邱易澤


上列上訴人因被告妨害自由案件，不服本院於民國111年3月18日
所為日所為111年度審簡字第435號第一審簡易判決（起訴案號：
臺灣臺北地方檢察署110年度偵字第30878號），提起上訴，本院
管轄之第二審合議庭判決如下：
    主      文
上訴駁回。
    事實及理由
一、本案經本院管轄第二審合議庭審理結果，認第一審判決以被
    告邱易澤所為，係犯刑法第305條之恐嚇危害安全罪，處拘
    役50日，及諭知得以新臺幣（下同）1,000元折算1日之易科
    罰金折算標準，核其認事用法及量刑均無不當，應予維持，
    並引用第一審簡易判決記載之犯罪事實及理由（如附件）。
二、檢察官上訴意旨略以：被告收受告訴人乙○○之託協助處理房
    屋押金、防止不良份子騷擾，而收受費用2萬元後，竟未妥
    善處理，亦未將該費用返還，更出言恫嚇告訴人，使告訴人
    身心受創，爰認原審量刑過輕，請求撤銷原判，更為適法之
    判決等語。
三、按量刑之輕重及緩刑之宣告，係事實審法院得依職權自由裁
    量之事項，茍已斟酌刑法第57條各款所列情狀而未逾越法定
    刑度，則不得遽指為違法；又刑罰之量定屬法院自由裁量之
    職權行使，但仍應審酌刑法第57條所列各款事由及一切情狀
    ，為酌量輕重之標準，並非漫無限制，在同一犯罪事實與情
    節，如別無其他加重或減輕之原因，下級法院量定之刑，亦
    無過重或失輕之不當情形，則上級法院對於下級法院之職權
    行使，原則上應予尊重。查原審考量被告之素行，未能控制
    己身言行，逕以恫嚇手段造成告訴人心理困擾與不安，實屬
    不該，犯後與告訴人就金額無共識而未能達成調解，然參以
    被告犯後坦認犯行，暨告訴人到庭表示之意見（見本院審簡
    上卷第15至39、75頁），兼衡被告自述最高學歷國中畢業之
    智識程度，現無業、未婚、無子女及需扶養對象之生活經濟
    狀況，暨其犯罪動機、目的、手段、所生危害等一切具體情
    狀後量刑，業已斟酌刑法第57條各款所列情形且具體說明量
    刑之理由，亦無逾法定刑度或濫用裁量權致違背比例原則之
    情形，量刑尚稱允洽，於法並無違誤。準此，檢察官上訴意
    旨執原審量刑過輕為由指謫原判決不當，為無理由，應予駁
    回。
四、依刑事訴訟法第455條之1第1項、第3項、第368條、第373條
    ，判決如主文。
本案經檢察官徐名駒提起公訴，檢察官劉文婷、黃思源、楊舒雯
到庭執行職務。
中　　華　　民　　國　　111 　年　　7 　　月　　26　　日
                  刑事第二十一庭審判長法  官  程克琳
                                      法  官  倪霈棻
                                      法  官  歐陽儀
上正本證明與原本無異。
不得上訴。
                                      書記官  程于恬
中　　華　　民　　國　　111 　年　　7 　　月　　26　　日

附件：
臺灣臺北地方法院刑事簡易判決
111年度審簡字第435號
公  訴  人  臺灣臺北地方檢察署檢察官
被      告  邱易澤
上列被告因妨害自由案件，經檢察官提起公訴（110年度偵字第3
0878號），因被告於本院準備程序中自白犯罪（111年度審易字
第65號），本院認宜以簡易判決處刑，爰不經通常審判程序，判
決如下：
    主      文
邱易澤犯恐嚇危害安全罪，處拘役伍拾日，如易科罰金，以新臺
幣壹仟元折算壹日。
    事實及理由
一、本案犯罪事實及證據，除起訴書證據並所犯法條欄所載證據
    部分另應補充增列「被告邱易澤於本院準備程序中之自白（
    見本院審易字卷第47頁）」，其餘均引用檢察官起訴書之記
    載（如附件）。
二、論罪科刑之依據：
　㈠核被告邱易澤所為，係犯刑法第305條之恐嚇危害安全罪。
　㈡被告前因賭博案件，經臺灣桃園地方法院以106年度審簡字第
    151號判決判處有期徒刑2月確定，入監執行後，於民國107
    年4月22日縮刑期滿執行完畢等情，有臺灣高等法院被告前
    案紀錄表在卷可考。是其於有期徒刑執行完畢以後，5年以
    內因故意再犯本案有期徒刑以上之罪，為累犯。惟參酌司法
    院釋字第775號解釋意旨，仍應於個案量刑裁量時具體審認
    被告有無特別惡性及對刑罰反應力薄弱之情，而斟酌是否應
    依刑法第47條第1項規定，加重其刑。本院審酌被告前案之
    賭博罪，與本案所犯之罪，其犯罪類型及法益種類，均屬有
    別，罪質亦互異，是本院審酌上情，認本案尚無應依刑法第
    47條第1項規定加重其刑之必要，方符合罪刑相當原則。
　㈢爰以行為人責任為基礎，審酌被告有賭博、重利、傷害、妨
    害自由前科，此有臺灣高等法院被告前案紀錄表在卷可稽，
    素行非佳。其未能控制己身言行，以恐嚇之手段恫嚇告訴人
    乙○○，造成告訴人之心理困擾與不安，所為實非足取；併考
    量被告表示無意願與告訴人調解，然其犯後已坦承犯行並供
    稱：當下我確實有講這些話，但告訴人打電話到我公司一直
    吵，當時我在氣頭上，所以才這麼說，因為雙方是在爭執，
    並不是單方面，再加上我老闆打電話來罵我，所以我情緒不
    穩定等語（見本院審易字卷第47頁）；兼衡被告自述國中畢
    業之智識程度，目前無業、未婚、無子女及需撫養之對象等
    家庭生活經濟狀況（見本院審易字卷第48至49頁）；暨其犯
    罪之動機、目的及手段等一切情狀，爰量處如主文所示之刑
    ，並諭知易科罰金之折算標準，以示懲儆。
三、依刑事訴訟法第449條第2項、第3項、第454條第2項，刑法
    第305條、第41條第1項前段，刑法施行法第1條之1第1項，
    逕以簡易判決處如主文所示之刑。
四、如不服本判決，得自收受送達之翌日起20日內向本院提出上
    訴狀，上訴於本院第二審合議庭（須附繕本）。 
本案經檢察官徐名駒提起公訴，檢察官劉文婷到庭執行職務。
中　　華　　民　　國　　111 　年　　3 　　月　　18　　日
　　　　　　　　　刑事第二十二庭法　官  葉詩佳
上正本證明與原本無異。 
如不服本判決應於收受送達後20日內向本院提出上訴書狀，並應
敘述具體理由；其未敘述上訴理由者，應於上訴期間屆滿後20日
內向本院補提理由書（均須按他造當事人之人數附繕本）「切勿
逕送上級法院」。告訴人或被害人如對於本判決不服者，應具備
理由請求檢察官上訴，其上訴期間之計算係以檢察官收受判決正
本之日期為準。 因疫情而遲誤不變期間，得向法院聲請回復原
狀。
                                書記官  巫佳蒨 
中　　華　　民　　國　　111 　年　　3 　　月　　18　　日
附錄本案論罪科刑法條全文：
中華民國刑法第305條
以加害生命、身體、自由、名譽、財產之事恐嚇他人，致生危害
於安全者，處2年以下有期徒刑、拘役或9千元以下罰金。
附件：
臺灣臺北地方檢察署檢察官起訴書
110年度偵字第30878號
　　被　　　告　邱易澤
上列被告因妨害自由案件，已經偵查終結，認應提起公訴，茲將
犯罪事實及證據並所犯法條分敘如下：
　　　　犯罪事實
一、邱易澤前因賭博案件，經臺灣桃園地方法院以106年度審簡
    字第151號判決判處有期徒刑2月確定，於民國107年4月22日
    執行完畢。詎猶不知悔改，於110年5月10日17時許，在臺北
    市○○區○○○路0段000號1樓，與乙○○簽立契約，協助乙○○處理
    房屋押金及防止疑似不良分子之騷擾，乙○○並當場先行交付
    新臺幣2萬元予邱易澤。後雙方因處理上開事情之方法及費
    用等發生爭執，邱易澤竟基於恐嚇之犯意，於110年5月14日
    20時5分許，透過網路通訊軟體LINE語音對乙○○恫嚇稱：「
    可以翻了你的店啦，你信不信」、「誰都不喜歡鬧事啦，如
    果你要試我實力，沒關係啦，我也可以讓你試」等語，致乙
    ○○聽聞後心生畏懼，致生危害於安全。
二、案經乙○○訴由臺北市政府警察局松山分局報告偵辦。
　　　　證據並所犯法條
一、證據清單及待證事實：
編號 證據名稱 待證事實 1 被告邱易澤於警詢之供述 被告坦承有於上開時間，對告訴人說前揭恐嚇言詞之事實。 2 告訴人乙○○於警詢之指訴 全部犯罪事實。 3 證人蘇又健警員於偵查中之證述 佐證被告確有以line語音對告訴人說前揭恐嚇言詞之事實。 4 錄音光碟及譯文 佐證被告確有對告訴人說前揭恐嚇言詞之事實。 
二、核被告所為，係犯刑法第305條之恐嚇罪嫌。被告有如犯罪
    事實欄所載之犯罪科刑及執行情形，有刑案資料查註紀錄表
    在卷可參，其於有期徒刑執行完畢後，5年以內故意再犯本
    件有期徒刑以上之罪，為累犯，請依刑法第47條第1項規定
    及司法院釋字第775號解釋意旨，審酌是否依刑法累犯規定
    加重最低本刑。
三、依刑事訴訟法第251條第1項提起公訴。
　　此　致
臺灣臺北地方法院
中　　華　　民　　國　 110　　年　　 12　　月　　13　 日
　　　　　　　　　　　　　　　檢　察　官　徐名駒 
本件正本證明與原本無異
中　　華　　民　　國 　110　　年  　 12    月    29   日
                              書  記  官  陳韋如 
附錄本案所犯法條全文 
中華民國刑法第305條
以加害生命、身體、自由、名譽、財產之事恐嚇他人，致生危害
於安全者，處 2 年以下有期徒刑、拘役或 9 千元以下罰金。